【裁判字號】    88,易,3403
【裁判日期】    890126
【裁判案由】    竊盜
【裁判全文】
~w2z2;臺灣高雄地方法院刑事判決~w1z1;      八十八年度易字第三四○三號
    公  訴  人  臺灣高雄地方法院檢察署檢察官
    被      告  丙○○
右列被告因竊盜案件，經檢察官聲請簡易判決處刑（八十八年度偵字第一三七三六號
），經本院高雄簡易庭認為不得以簡易判決處刑（八十八年度雄簡字第六八九號），
移由本院依通常程序審理，本院判決如左︰
    主      文
丙○○竊盜，累犯，處有期徒刑壹年。
    事      實
一、丙○○前曾有多次竊盜前科，復於民國八十七年間因犯竊盜罪，經臺灣苗栗地方
    法院以八十七年度易字第五○五號判決判處有期徒刑一年，臺灣高等法院臺中分
    院審理中撤回上訴確定，至八十八年四月十日執行完畢，詎仍不知悔改，竟意圖
    為自己不法之所有，於八十八年五月二十九日凌晨三時十五分許，在高雄市○○
    區○○街四七五號羅馬假期ＫＴＶ店飲酒消費後，向該ＫＴＶ店員乙○○誆稱錢
    在車上，旋即與乙○○同至安寧街與重慶街口之維多利亞飯店門口前，趁丁○○
    欲尋找停車位而暫時未熄火離開其所駕駛牌照號碼ＸＢ─○一九五號廠牌ＢＭＷ
    黑色自用小客車（引擎號碼︰ＡＨＤ二三一八ＮＢＦ七四五四三號）之際，且該
    部自用小客車左前駕駛座之車窗玻璃並未關上，自該部自用小客車後側乘機掩護
    強行進入左前駕駛座欲駕車離去，乙○○為阻止丙○○駕車離去，曾攀附該自用
    小客車左前車門，丁○○並敲擊車門，命丙○○停車，惟丙○○仍從容駕駛該部
    自用小客車，沿重慶街由南往北方向駛離現場，於行經重慶街與九如路口時，繼
    續右轉九如路由西往東方向行駛，以致丁○○放置該部自用小客車右前座上之內
    有新臺幣（下同）三十一萬二千元現金之黑色皮包，一併置於丙○○實力支配之
    下。幸經乙○○及丁○○及時報警處理，會同高雄市政府警察局三民第一分局哈
    爾濱派出所員警於同年月日凌晨三時二十五分許，在高雄市○○區○○路陸橋上
    ，截獲丙○○所駕駛之上開自用小客車，為警逮獲丙○○，並扣得該部自用小客
    車及其右前座上之黑色皮包（內有現金三十一萬二千元）。
二、案經高雄市政府警察局三民第一分局報請臺灣高雄地方法院檢察署檢察官偵查起
    訴。
    理      由
一、訊據被告丙○○固坦承於右揭時地看見被害人丁○○之上開自用小客車未熄火，
    就上車欲駕駛該車兜風，過了二、三個紅綠燈，被害人就自後追上要求路邊停車
    等情不諱，惟辯稱︰伊誤以為該部自用小客車係朋友林正明所有之ＴＯＹＯＴＡ
    廠牌黑色自用小客車，且伊並未發現車上有黑色皮包云云，然右揭事實，業據被
    害人於警訊中指訴歷歷，核與證人即羅馬假期ＫＴＶ店員乙○○及處理員警甲○○到庭結證屬實，復有贓物領據（領結正本）乙紙在卷可稽，證人甲○○證稱︰
    「我們帶回派出所時，雙方（即被告及被害人）均稱互不認識」；查獲時被告並
    未稱被害人係其朋友等語（見本院八十八年十月一日訊問筆錄），被害人於警訊
    中陳稱︰不認識嫌疑人丙○○等語，被告於警訊時亦曾供稱︰不認識被害人丁○○；「（那你為何右述筆錄所言車輛是朋友的？．．．）我知錯了．．．」；伊
    因身上沒錢，家住臺北市，又沒交通工具，所以看見被害人自用小客車停於路旁
    未熄火下車之際，就強行進入該車內關門離去；伊有發現車內有黑色皮包，金額
    不知，且非伊所有等語。綜上，被告上開辯詞，顯係事後臨訟圖卸飾詞，殊無足
    採，是本案事證已臻明確，被告犯行洵堪認定，應予依法論科。
二、核被告丙○○所為，係犯刑法第三百二十條第一項之普通竊盜罪，被告竊取被害
    人丁○○所有之上開自用小客車，而使被害人放置於該車右前座上之黑色皮包（
    內有現金三十一萬二千元）同時置於被告實力支配之下，乃一竊盜行為所為之結
    果，且侵害同為被害人所有之財產法益，應為包括一罪之關係，與刑法第五十五
    條前段規定之想像競合犯有間，自不得以該規定相繩之。被告前曾於八十七年間
    因犯竊盜罪，經臺灣苗栗地方法院以八十七年度易字第五○五號判決判處有期徒
    刑一年，臺灣高等法院臺中分院審理中撤回上訴確定，至八十八年四月十日執行
    完畢，此有本院被告全國前案紀錄表及臺灣高雄地方法院檢察署刑案資料查註紀
    錄表各乙份附卷足憑，其前受有期徒刑執行完畢，於五年以內在犯本件最重本刑
    為有期徒刑之罪，為累犯，應依刑法第四十七條之規定，加重其刑。爰審酌被告
    素行不佳，時值壯年不思循合法正當途徑獲致財富，竟於無資力之狀況下，飲酒
    消費後企圖誆騙店家，適巧被害人臨時停車未熄火，竊取被害人上開自用小客車
    （價值約一百五十萬元）及其上之黑色皮包（內有三十一萬二千元），其犯罪所
    生對被害人之危害匪淺，復嚴重危害社會秩序甚鉅，犯後猶砌詞狡辯其動機，本
    應從重量刑，以懲效尤，惟姑念及其大致供承犯行，且其所竊得之物，悉數交由
    被害人領回，有被害人具領之贓物領據（領結正本）乙紙可按等一切情狀，故檢
    察官具體求刑有期徒刑五月，猶有未洽，爰量處如主文所示之刑。
據上論斷，應依刑事訴訟法第二百九十九條第一項前段，刑法第三百二十條第一項、
第四十七條，罰金罰鍰提高標準條例第一條前段，判決如主文。
本案經檢察官蔡麗宜到庭執行職務。
中      華      民      國    八十九    年      一      月    二十六    日
                                  臺灣高雄地方法院刑事第四庭
                                      法    官
（得上訴）
附錄本案論罪科刑法條全文︰
刑法第三百二十條第一項
意圖為自己或第三人不法之所有，而竊取他人之動產者，為竊盜罪，處五年以下有期
徒刑、拘役或五百元以下罰金。


司法院資訊處製作；財團法人民間司法改革基金會備份。
